Inventaris van het archief van het Directoraat-Generaal Prijzen, Ordening en Regionaal (Economisch) Beleid van het Ministerie van Economische Zaken, 1976 - 1985 (-1987)
Nationaal Archief, Den Haag
- Taakuitvoering, 2
  - Economische aangelegenheden, -1.82
    - Industrialisatie, -1.824.102
      - Industriële aspecten in verband met ruimtelijke ordening, -1.824.102.1
        - Industriebevordering per ontwikkelingskernen, -1.824.102.113.3
          - Stukken betreffende de toekenning van een bijdrage voor de verplaatsingskosten van bedrijven., 1973 - 1986; 4142-4250
            - Zuid-Holland.1976 - 1982, 4213-4217
              - Kooten Veerbeek, Van, te Schiedam,1979, 4214; 1 omslag
              - Nieuwpoort BV; Zilver- en Staalindustrie, te Nieuwpoort,1976 - 1980, 4215; 1 pak
              - Sijde's Houtbereiding en Houthandel BV, Van der. te Strijen,1981 - 1982, 4216; 1 omslag
              - Vreeken BV te Bodegraven,1976 - 1977, 4217; 1 pak
            - Zeeland.1976 - 1983, 4218-4220
              - Fehax te Axel,1979, 4218; 1 omslag
              - Maljers BV te Middelburg,1976, 4219; 1 omslag
              - Schelde Internationaal, De te Goes,1976 - 1983, 4220; 1 pak
            - Noord-Brabant.1973 - 1985, 4221-4241
              - Brabant, Chemische fabriek te Rijsbergen,1977 - 1980, 4221; 1 omslag
              - Daelmans Banket te Vlijmen.1973 - 1984, 4222-4224
                - 1975 - 1980, 4222; 1 pak
                - 1980 - 1984, 4223; 1 omslag
                - Bijlagen,1973 - 1977, 4224; 1 pak
              - George Dröge Textiel NV te Tilburg,1974 - 1977, 4225; 1 omslag
              - Hamido BV te 's-Hertogenbosch,1975 - 1979, 4226; 1 omslag
              - Hencu BV, pluimveeslachterij te Cuyk.1976 - 1982, 4227-4228
                - 1976 - 1978, 4227; 1 pak
                - 1980 - 1982, 4228; 1 pak
              - Internationale Bouw Compagnie BV te Best.1977 - 1979, 4229-4230
                - Deel 1,1977 - 1978, 4229; 1 pak
                - Deel 2,1978 - 1979, 4230; 1 pak
              - Isobel te Etten-Leur,1976 - 1977, 4231; 1 omslag
              - Jaczon Diepvries Holland BV te Bergen op Zoom,1976 - 1977, 4232; 1 omslag
              - Jansen de Wit Spinnerij Geldrop BV te Schijndel,1981 - 1983, 4233; 1 pak
              - Loose's Fabrieken BV, Van, te Bergen op Zoom,1976 - 1979, 4234; 1 pak
              - Nedschoef NV te Helmond,1979, 4235; 1 pak
              - Protecon BV te Oss,1977 - 1982, 4236; 1 pak
              - Raamsdonkveerse Metaalindustrie BV te Raamsdonkveer,1979 - 1985, 4237; 1 pak
              - Trommelen BV te Dongen.1976 - 1979, 4238-4239
                - 1976 - 1977, 4238; 1 pak
                - 1978 - 1979, 4239; 1 pak
              - Verdugt BV te Tiel,1976 - 1979, 4240; 1 pak
              - Zoontjes Beton BV te Tilburg,1976 - 1980, 4241; 1 pak
            - Limburg.1974 - 1984, 4242-4250
              - Anker BV, Het te Kerkrade,1980 - 1984, 4242; 1 pak
              - Bongaerts BV te Beegden,1978 - 1979, 4243; 1 omslag
              - Janssen-Dings, Kleiwarenfabriek te Belfeld,1978 - 1980, 4244; 1 omslag
              - Pensi BV te Tegelen,1978 - 1981, 4245; 1 pak
              - Schils BV te Sittard,1977 - 1982, 4246; 1 pak
              - Thomas Regout BV te Lutterade,1974 - 1976, 4247; 1 omslag
              - Vredestein BV te Maastricht,1981 - 1983, 4248; 1 omslag
              - Zuiden BV, Het te Tegelen.1978 - 1983, 4249-4250
                - 1978 - 1981, 4249; 1 pak
                - 1979 - 1983, 4250; 1 pak
          - Stukken betreffende de premietoekenning aan bedrijven in het kader van de margegelden ten behoeve van het doen van investeringen., 1975 - 1985; 4251-4324
            - Groningen.1977 - 1983, 4251-4259
              - Bergen, A.H. van te Heiligerlee,1979 - 1980, 4251; 1 pak
              - Dynasafe (Dynaform) BV te Hoogezand,1977 - 1983, 4252; 1 pak
              - Handelsonderneming VOP BV te Groningen,1979, 4253; 1 omslag
              - Havenschap Delfzijl te Delfzijl,1977, 4254; 1 omslag
              - Knaap BV te Groningen,1978 - 1981, 4255; 1 omslag
              - Muller BV, S., te Groningen,1977 - 1979, 4256; 1 omslag
              - Nanninga-Winneweer BV te Winneweer,1978 - 1979, 4257; 1 pak
              - Sander BV te Delfzijl,1977 - 1981, 4258; 1 omslag
              - Zwaan en De Wiljes BV te Scheemda,1981 - 1983, 4259; 1 omslag
            - Friesland.1978 - 1985, 4260-4269
              - Borkent BV te Heerenveen,1980 - 1981, 4260; 1 pak
              - Dato Betonindustrie te Schuilenburg,1979 - 1983, 4261; 1 pak
              - Harlinger Overslag- en Veembedrijf te Harlingen,1979 - 1983, 4262; 1 omslag
              - Mulder en Rijke BV te Lemmer,1978 - 1981, 4263; 1 omslag
              - Oude Delft BV Optische Industrie, de, te Leeuwarden,1980 - 1985, 4264; 1 omslag
              - SSM Transport BV te Harlingen,1978 - 1982, 4265; 1 omslag
              - Transover Ferry Services BV te Harlingen,1980 - 1981, 4266; 1 pak
              - Vlas Transport, De te Harlingen,1980 - 1981, 4267; 1 omslag
              - Welgelegen BV, Scheepswerf te Harlingen,1978 - 1983, 4268; 1 omslag
              - Werkspoor-Sneek te Sneek,1979 - 1984, 4269; 1 omslag
            - Drenthe.1975 - 1985, 4270-4287
              - Cordis Europa NV te Roden,1977 - 1980, 4270; 1 pak
              - Delft BV Electronische Producten te Roden.1977 - 1984, 4271-4272
                - 1977 - 1981, 4271; 1 pak
                - 1981 - 1984, 4272; 1 pak
              - Enka Glanzstoff BV te Emmen.1977 - 1982, 4273-4274
                - 1977 - 1982, 4273; 1 omslag
                - 1978 - 1982, 4274; 1 pak
              - Glas Heinz BV te Nieuw-Buinen,1977 - 1979, 4275; 1 pak
              - Holvrieka Holding te Emmen,1978 - 1981, 4276; 1 pak
              - Hoogeveen Verpakking BV te Hoogeveen,1978 - 1983, 4277; 1 omslag
              - Kappa-Vedena te Hoogeveen,1980 - 1982, 4278; 1 omslag
              - Lucas Aardenburg BV te Hoogeveen,1977 - 1983, 4279; 1 omslag
              - Nautamix BV te Assen,1979 - 1981, 4280; 1 omslag
              - N.C.H. Hydraulische Systemen BV te Hoogeveen,1978 - 1983, 4281; 1 omslag
              - Nederlands Productielaboratorium voor Bloedtransfusieapparatuur en Infusievloeistoffen BV te Emmer-Compascuum,1978 - 1983, 4282; 1 pak
              - Nederlandse Standard Electric Maatschappij BV te Hoogeveen,1978 - 1983, 4283; 1 omslag
              - Nederlandse Weber Maatschappij te Coevorden,1979 - 1985, 4284; 1 pak
              - Udema Exportslachterij BV te Gieten,1975 - 1981, 4285; 1 pak
              - Verenigde Metaalbedrijven Noord BV te Emmen,1981, 4286; 1 omslag
              - Vuil Afvoer Maatschappij VAM te Wijster,1977 - 1981, 4287; 1 pak
            - Overijssel.1976 - 1984, 4288-4296
              - Hoogwerf, Meubelindustrie C., te Steenwijk,1978 - 1980, 4288; 1 omslag
              - Philips NV te Enschede,1978 - 1982, 4289; 1 pak
              - Polaroid Europa BV te Enschede,1978 - 1984, 4290; 1 omslag
              - Servo BV te Delden,1978 - 1981, 4291; 1 omslag
              - Ten Cate Sports BV te Almelo,1977 - 1980, 4292; 1 omslag
              - TTC Mouldings te Oldenzaal,1981 - 1983, 4293; 1 omslag
              - TTC Polyolefins BV (Ten Cate) te Nijverdal,1976 - 1983, 4294; 1 omslag
              - Twente BV, Bedrijfs-Technologisch Centrum te Enschede,1981 - 1984, 4295; 1 pak
              - Waterloo BV te Deventer,1980 - 1984, 4296; 1 omslag
            - Gelderland.1977 - 1985, 4297-4301
              - Erica, Hotel te Berg en Dal,1978 - 1979, 4297; 1 omslag
              - Imko Gelria BV te Doetinchem,1980 - 1982, 4298; 1 omslag
              - Papierfabriek Doetinchem te Doetinchem,1980 - 1985, 4299; 1 pak
              - Smit Transformatoren te Nijmegen,1977 - 1985, 4300; 1 pak
                Bevat foto's en 2 tekeningen.
              - Thieme BV te Nijmegen,1978 - 1979, 4301; 1 omslag
            - Zuid-Holland, Ende BV, Drukkerij Van der te Schiedam,1977 - 1982, 4302; 1 omslag
            - Zeeland, Hoechst Holland NV te Vlissingen,1978 - 1984, 4303; 1 pak
            - Noord-Brabant.1976 - 1984, 4304-4312
              - Aa-Dee BV Machinefabriek-Staalbouw te Schijndel,1978 - 1982, 4304; 1 pak
              - Bruynzeel Intersysteem BV te Bergen op Zoom,1976 - 1980, 4305; 1 omslag
              - Lukken, G. te Schijndel,1978 - 1983, 4306; 1 pak
              - Meijerij BV, De, te Schijndel,1978 - 1983, 4307; 1 pak
              - Nekoma BV te Schijndel,1979 - 1984, 4308; 1 pak
              - Nyma BV te Nijmegen,1979 - 1984, 4309; 1 pak
              - Regenboog, De, textielververij te Tilburg,1980, 4310; 1 omslag
              - Reinders Machinefabriek Schijndel BV te Schijndel,1979 - 1983, 4311; 1 omslag
              - Verenigde Distributiebedrijven te 's-Hertogenbosch,1979 - 1983, 4312; 1 omslag
            - Limburg.1976 - 1985, 4313-4324
              - Buca BV te Born,1980 - 1984, 4313; 1 pak
              - DSM te Heerlen.1979 - 1984, 4314-4315
                - Bouw van een productie-installatie voor chemische producten op kleine schaal,1979 - 1982, 4314; 1 omslag
                - Uitbreiding van de productiecapaciteit van Decostone-aanrechtbladen,1980 - 1984, 4315; 1 omslag
              - DSM Netcem te Brunssum,1976 - 1977, 4316; 1 omslag
              - Elektromiska te Maastricht,1978 - 1981, 4317; 1 pak
              - Gelre Fashion BV (Posterholt Mode BV) te Posterholt,1979 - 1983, 4318; 1 pak
              - Hamilton Standard Stork BV te Beek,1980 - 1985, 4319; 1 pak
              - HAVAM Technische Importmaatschappij BV te Venlo,1978 - 1979, 4320; 1 omslag
              - Kuypers BV, Zand- en Grindbedrijf Gebr. te Kessel,1980 - 1981, 4321; 1 omslag
              - Laura Metaal BV te Eygelshoven,1976 - 1978, 4322; 1 omslag
              - Roermond Papierfabriek BV te Roermond,1981, 4323; 1 omslag
              - Unie van Kunstmestfabrieken BV te Geleen,1978 - 1982, 4324; 1 pak
          - Stukken betreffende het overleg met diverse gemeenten over de toepassing van de Investeringspremieregeling., 1975 - 1985; 4325-4326
            Alfabetisch geordend op gemeente.
            - E - H,1975 - 1985, 4325; 1 pak
            - R - Z,1975 - 1981, 4326; 1 pak
          - Stukken betreffende de beantwoording van vragen van de Vaste Commissie voor de Rijksuitgaven van de Tweede Kamer naar aanleiding van het Rekenkamerverslag 1976 inzake de Investeringspremieregeling., 1977; 4327; 1 omslag
          - Stukken betreffende de samenloop van de Investeringspremieregeling (IPR) en de Wet Investeringsregeling (WIR) in verband met een door de Europese Economische Gemeenschap (EEG) toegestaan netto-regionaal steunplafond., 1978 - 1985; 4328; 1 pak
          - Stukken betreffende de totstandkoming en vaststelling van de Investeringspremieregeling Regionale Projecten 1984., 1978 - 1985; 4329-4333
            - 1978 - 1982, 4329; 1 pak
            - 1983 jan. - aug., 4330; 1 pak
            - 1983 sep. - dec., 4331; 1 pak
            - 1984, 4332; 1 pak
            - 1985, 4333; 1 pak
          - Stukken betreffende het overleg met diverse instanties over de financiële leasemogelijkheid met betrekking tot de regionale Investeringspremieregeling., 1979 - 1982; 4334; 1 pak
          - Stukken betreffende het departementaal overleg over de begrotingsaangelegenheden van het Premie Regionaal Fonds (PRF)., 1980 - 1982; 4335-4336
            - 1980 - 1981, 4335; 1 pak
            - 1982, 4336; 1 pak
          - Stukken betreffende de invulling van het beleid inzake de Wet Investeringsregeling (WIR), de Wet Selectieve Investeringsregeling (SIR) en de Investeringspremieregeling (IPR)., 1981; 4337; 1 pak
          - Stukken betreffende het overleg met het Ministerie van Financiën en de Colleges van Gedeputeerde Staten van de provincies met betrekking tot de mogelijke decentralisatie van de Investeringspremieregeling., 1981 - 1982; 4338; 1 omslag
          - Stukken betreffende het voeren van overleg met diverse organisaties over de decentralisatie van het regionaal sociaal-economisch beleid in het kader van de Investeringspremieregeling., 1981 - 1985; 4339-4340
            - 1981 - 1983, 4339; 1 pak
            - 1984 - 1985, 4340; 1 pak
          - Vergaderstukken van de Werkgroep Markt- en Prijsmechanisme (Maprie), import en export., 1981 - 1985; 4341; 1 pak
          - Stukken betreffende het onderzoek naar de toepassingsmogelijkheden van het bestaande beleidsinstument ten aanzien van de commerciële dienstverlening., 1982; 4342; 1 pak
          - Stukken betreffende de afwikkeling van aanvragen voor de Investeringspremieregeling., 1982 - 1984; 4343; 1 omslag
          - Stukken betreffende het overleg met diverse instanties over het evaluatieonderzoek naar de decentrale toekenning van de investeringspremie uit hoofde van de Investeringspremieregeling., 1985; 4344; 1 omslag
      - Oprichting, uitbreiding en ontwikkeling van industrieën, -1.824.102.2
        - Stukken betreffende de totstandkoming, uitvoering en wijziging van de Wet Selectieve Investeringsregeling (SIR)., 1969 - 1985; 4345-4419
          - Totstandkoming van de Wet SIR.1969 - 1982, 4345-4368
            - Ontstaansgeschiedenis van het Meldingeninstrument SIR en de wijziging van de Wet SIR,1969 - 1977, 4345; 1 pak
            - Overleg over de totstandkoming van het wetsontwerp voor de SIR,1972 - 1978, 4346; 1 pak
            - Vergaderstukken van de Interdepartementale Voorbereidingswerkgroep (IVW) Selectieve Investeringsregeling.1976 - 1982, 4347-4359
              - Vergaderstukken op nummer.1976 - 1982, 4347-4355
                - IVW - 051 - 150,1976, 4347; 1 pak
                - IVW - 151 - 200,1976, 4348; 1 omslag
                - IVW - 201 - 300,1976 - 1977, 4349; 1 pak
                - IVW - 301 - 350,1977, 4350; 1 pak
                - IVW - 351 - 450,1977, 4351; 1 pak
                - IVW - 451 - 500,1977 - 1978, 4352; 1 pak
                - IVW - 501 - 550,1978, 4353; 1 pak
                - IVW - 551 - 650,1978 - 1979, 4354; 1 pak
                - IVW - 751 - 950,1980 - 1982, 4355; 1 pak
              - 1979 - 1980, 4356; 1 omslag
              - 1980 - 1981, 4357; 1 pak
              - 1982 jan. - apr., 4358; 1 pak
              - 1982 mei - nov., 4359; 1 pak
            - Vergaderstukken van de Interdepartementale Adviescommissie Selectieve Investeringsregeling (IAS).1977 - 1982, 4360-4368
              Secretariaat EZ.
              - 7e - 21e vergadering,1977, 4360; 1 pak
              - 26e - 30e vergadering,1978, 4361; 1 pak
              - 33e - 38e vergadering,1979, 4362; 1 pak
              - 39e - 40e vergadering,1980, 4363; 1 omslag
              - 42e - 43e vergadering,1980, 4364; 1 pak
              - 44e - 46e vergadering,1980, 4365; 1 pak
              - 47e - 49e vergadering,1981, 4366; 1 pak
              - 50e - 52e vergadering,1982, 4367; 1 pak
              - 53e - 59e vergadering,1982, 4368; 1 pak
          - Overleg met diverse provincies over de Wet SIR,1971 - 1982, 4369; 1 pak
          - Bepaling van het Noord-Hollandse gedeelte van het SIR-gebied,1972 - 1980, 4370; 1 pak
          - Uitvoering van de Wet SIR.1972 - 1983, 4371-4398
            - Toepassing van de SIR voor Hoogovens in strijd met het Verdrag van de Europese Gemeenschap voor Kolen en Staal (EGKS),1972 - 1976, 4371; 1 omslag
            - Totstandkoming van de Evaluatienota Rijnmond in het kader van de SIR,1972 - 1978, 4372; 1 pak
            - Bijdrage aan de besluitvorming inzake de milieuaspecten van de SIR.1973 - 1977, 4373-4374
              - 1973 aug. - 1976 okt., 4373; 1 pak
              - 1976 nov. - 1977 aug., 4374; 1 pak
            - Totstandkoming van de evaluatienota, 1e versie.1973 - 1977, 4375-4376
              - Algemeen,1976 - 1977, 4375; 1 pak
              - Bijlagen,1973 - 1977, 4376; 1 pak
            - Overleg inzake milieuaspecten in het SIR-vergunningenbeleid,1973 - 1980, 4377; 1 pak
            - Totstandkoming van een proeftoetsing van ESSO in het Botlekgebied in het kader van de Wet SIR,1974 - 1976, 4378; 1 pak
            - Overleg over de vrijstelling van selectieve investeringsheffing voor gemeenten ingevolge de Wet SIR,1975, 4379; 1 omslag
            - Advisering inzake de functie van gemeenten ten aanzien van het sociaal beleid in de onderneming in het kader van de SIR,1976, 4380; 1 omslag
            - Totstandkoming van de Economische Structuurnota in het kader van de SIR,1976, 4381; 1 pak
            - Totstandkoming van de Nota Regionaal Beleid in het kader van de SIR,1976, 4382; 1 omslag
            - Contact met het Openbaar Lichaam Rijnmond inzake de toepassing van de Wet SIR,1976 - 1977, 4383; 1 pak
            - Stukken betreffende de totstandkoming van een proeftoetsing van Hoogovens te IJmuiden in het kader van de Wet SIR.1976 - 1977, 4384-4386
              - Deel 1 - 2,1976 mrt. 3 - 1977 apr. 28, 4384; 1 pak
              - Deel 3,1976 feb. 10 - 1977 mrt. 31, 4385; 1 pak
              - Deel 4,1976 - 1977, 4386; 1 pak
            - Raming en realisatie van de SIR-heffingsopbrengst,1976 - 1982, 4387; 1 omslag
            - Overleg tussen het Secretariaat SIR en de gemeente Amsterdam in het kader van de uitvoering van de Wet SIR,1977, 4388; 1 omslag
            - Vereenvoudiging van de vergunningaanvragen voor investeringen in het Rijnmondgebied,1977, 4389; 1 omslag
            - Toezicht op de naleving van de Wet SIR door de Economische Controledienst (ECD),1977 - 1978, 4390; 1 pak
            - Regeling van de ruimtelijke ordeningstoeslag,1977 - 1980, 4391; 1 omslag
            - Afstemming van de Wet Investeringsrekening (WIR) en de SIR,1978, 4392; 1 omslag
            - Vergoeding aan provincies na attributie van de SIR,1978 - 1981, 4393; 1 omslag
            - Vaststelling van het toekomstig beleid inzake de SIR,1979, 4394; 1 omslag
            - Medewerking van gemeenten inzake de uitvoering van de SIR,1979 - 1982, 4395; 1 omslag
            - Overleg met diverse gemeentes over de toepassing van de SIR,1979 - 1982, 4396; 1 pak
            - Overleg over de vrijstelling van de selectieve investeringsheffing voor gemeenten ingevolge de Wet SIR,1982, 4397; 1 omslag
            - Overleg over de afrondingen van Kroonberoepen over SIR-vergunningen,1983, 4398; 1 omslag
          - Wijziging van de Wet SIR.1973 - 1985, 4399-4412
            - Wijziging van het concept-stadsvernieuwingsvrijstellingen in de Wet SIR,1973 - 1980, 4399; 1 pak
            - Wijziging van het Besluit Vrijstelling Vergunningen en Melding SIR,1974 - 1975, 4400; 1 omslag
            - Wijzigingen van het beleid,1977, 4401; 1 omslag
            - Uitvoering van de Motie Terwindt inzake de wijziging van de SIR-Veluwe.1978 - 1980, 4402-4404
              - 1978, 4402; 1 pak
              - 1979, 4403; 1 pak
              - 1980, 4404; 1 omslag
            - Wetswijzigingsvoorstel met betrekking tot het begrip 'bouwkosten' in de Wet SIR,1978 - 1980, 4405; 1 omslag
            - Toepassing van de SIR-heffing voor het wetenschappelijk onderwijs,1978 - 1982, 4406; 1 omslag
            - Heroverweging van de SIR-heffing,1980 - 1981, 4407; 1 pak
            - Wetsontwerp tot wijziging van Wet SIR.1980 - 1985, 4408-4410
              - Algemeen,1980 - 1982, 4408; 1 pak
              - Commentaren van andere ministeries op het wetsontwerp,1980 - 1982, 4409; 1 omslag
              - Voorgeschiedenis van de intrekking van de Wet SIR,1983 - 1985, 4410; 1 pak
            - Voorbereiding van het wetsontwerp, goedkeuring en opschorting van de SIR,1981 - 1983, 4411; 1 pak
            - Voorbereiding van het wetsontwerp voor de verruiming van de landbouwvrijstelling van de selectieve investeringsregeling (SIR),1981 - 1983, 4412; 1 pak
          - Toepassing van de Wet SIR en het te volgen beleid in de nabije toekomst.1976 - 1979, 4413-4415
            - 1976, 4413; 1 pak
            - 1977 - 1978, 4414; 1 pak
            - 1979, 4415; 1 pak
          - Toekomstig SIR-beleid.1977 - 1978, 4416-4417
            - 1977, 4416; 1 pak
            - 1978, 4417; 1 pak
          - Stukken betreffende het overleg met het Ministerie van Volksgezondheid en Milieuhygiëne over het Meerjarenplan Stadsvernieuwing,1983, 4418; 1 pak
          - Wetswijzigingsvoorstel van de Wet SIR inzake beperking van de werkingssfeer,1982, 4419; 1 pak
        - Stukken betreffende de instelling en samenstelling van de Interdepartementale Adviescommissie Selectieve Investeringsregeling (IAS) en de Interdepartementale Voorbereidingswerkgroep (IVW)., 1975; 4420; 1 omslag
        - Stukken betreffende de levering van een bijdrage aan het Bestemmingsplan Zeehavengebied Rozenburg., 1975 - 1977; 4421; 1 omslag
        - Vergaderstukken van de Coördinatiecommissie Rijnmond/Economische Zaken., 1975 - 1979; 4422; 1 pak
        - Stukken betreffende de totstandkoming van de jaarverslagen van het Ministerie van Economische Zaken inzake de werking van de Wet Selectieve Investeringsregeling (SIR)., 1975 - 1982; 4423-4428
          - 1975 en 1976, 1975 - 1977, 4423; 1 pak
          - 1977 en 1978, 1977 - 1979, 4424; 1 pak
          - 1979, 1979 - 1980, 4425; 1 omslag
          - 1980, 1980 - 1981, 4426; 1 pak
          - 1981, 1981 - 1982, 4427; 1 pak
          - 1982, 1982, 4428; 1 omslag
        - Vergaderstukken van de Werkgroep Regio., 1978 - 1981; 4429; 1 pak
        - Stukken betreffende het overleg met de provincie Utrecht over de herziening van het Toetsingskader Bedrijfsvestiging provincie Utrecht., 1981 - 1982; 4430; 1 omslag
    - Financiering van industrieën, -1.824.103
      - Vergaderstukken van de Bijzondere Financieringscommissie., 1977 - 1980; 4431; 1 pak
    - Grondstoffen-, brandstoffen- en watervoorziening, -1.824.105
      - Stukken betreffende het overleg met diverse instanties over het Structuurschema Drink- en Industriewatervoorziening., 1973 - 1981; 4432; 1 pak
      - Stukken betreffende de levering van bijdragen en de beantwoording van Kamervragen bij de totstandkoming van de Grondwaterwet., 1976 - 1981; 4433; 1 pak
    - Binnenlandse handel, -1.824.51
      - Stukken betreffende het overleg inzake de Colportagewet., 1971 - 1983; 4434-4436
        - Vergaderstukken van de Werkgroep Verplichte Schriftelijke Informatie bij Financiële Colportage betreffende de totstandkoming van de Colportagewet ter bescherming van de consument bij colportage met waardepapieren en beleggingsvormen,1971 - 1976, 4434; 1 pak
        - Aanbieden aan de Tweede kamer van de jaarverslagen over de toepassing van de Colportagewet,1975 - 1983, 4435; 1 pak
        - Toepassing van de Colportagewet tegen ondernemers die de wet overtreden,1980, 4436; 1 omslag
      - Stukken betreffende de totstandkoming van wijzigingen van het Uitvoeringsbesluit Wet op het afbetalingsstelsel., 1974 - 1983; 4437; 1 pak
        Bevat ook Kamervragen.
      - Stukken betreffende het departementaal overleg over de fusievoorwaarden voor de Nederlandse Bond van Makelaars en de Makelaarsvereniging Amsterdam., 1982; 4438; 1 omslag
    - Kredietwezen, -1.825.7
      - Stukken betreffende overleg over de primaatkwestie met betrekking tot de Wet op het Consumentenkrediet., 1980 - 1984; 4439; 1 pak
      - Stukken betreffende de totstandkoming van het voorontwerp van de Wet op het Consumentenkrediet met besluit van de Ministerraad., 1982 - 1984; 4440; 1 pak
      - Vergaderstukken van de Commissie Wet op het Consumptief Geldkrediet (WCG)., 1984 - 1985; 4441-4443
        - Vergadering 251 - 300,1984 - 1985, 4441; 1 pak
        - Vergadering 301 - 325,1985, 4442; 1 omslag
        - Vergadering 326 - 350,1985, 4443; 1 pak
    - Economische situatie. Productie, verdeling, behoud en gebruik van goederen, -1.826